<chapter name="i-n">

<article id="@i-<N" alias="@i-<N @i-N> @i->N>N">
<h1>@i-&gt;N og @i-N&lt; samt @i-&gt;N&gt;N</h1>

<p>Tag for foranstillede kongruensadled til inderiverede nominalstammer incl inderivation ved LIK:  @i-&gt;N</p>
<p>Tag for efterstillede kongruensadled til inderiverede nominalstammer incl inderivation ved LIK:  @i-N&lt;</p>
<p>Tags for kongruensadled til inderiverede nominalstammer i en verbalstamme som nominaliseres er: @i&gt;N&gt;N</p>

<p>Kongruensadled til <i>inderiveret objekt</i> står i instrumentalis og tagges @i&gt;N - og hvis der efter det inderiverende affiks sker en nominalisering: @i-&gt;N&gt;N.</p>
<p>En del af eller hele kongruensadleddet kan også stå efter det inderiverende verballed - dog ikke hvis der følger en nominalisering - og i det tilfælde har vi @i-N&lt;.</p>

<p>Ved LIK bruges @i-&gt;N. (LIK modsvarer QAR + TUQ, så egl skulle det være @i-&gt;N&lt;N i de tilfælde)</p>

<p>I visse tilfælde kommer et efterstillet kongruensadled til et inderiveret objekt i absolut kasus - dette sker ikke mindst efter verbet ateqarpoq, ' taanna Mikimik ateqarpoq', men ofte 'taanna ateqarpoq Miki'.</p>

<p>(Kongruensadled til <i>inderiveret subjektsprædikativ </i>tagges nu med  @i-SUBJ_COMP og samme tag bruges hvis det er en struktur med tassa(avoq), hvor tassa er dummy for subjektsprædikativet. Dog findes der stadig en gammel brug af @i-N&lt; som tag for kongruensadled til inderiveret subjektspædikativ, men fremover skal den tag udelukkende bruges som efterstillet kongruensadled til inderiveret objekt).</p>
</article>

</chapter>
